【裁判字號】    89,易,2202
【裁判日期】    900104
【裁判案由】    傷害等
【裁判全文】
臺灣臺北地方法院刑事判決                        八十九年度易字第二二０二號
    公  訴  人  臺灣臺北地方法院檢察署檢察官
    被      告  乙○○
右列被告因傷害等案件，經檢察官提起公訴（八十九年度偵字第一三四六五號），本
院判決如左：
    主  文
乙○○傷害人之身體，處拘役拾日，如易科罰金以參佰元折算壹日；又以加害生命之
事，恐嚇他人致生危害於安全，處罰金壹仟元，如易服勞役以參佰元折算壹日。
    事  實
一、乙○○於民國（下同）八十九年六月二十一日二十時三十分許，在台北市○○路
    ○段七十六巷松友公園處，於酒後意識尚清楚下，竟萌傷害人身體之故意，出手
    毆打當時在公園打掃之清潔工甲○○○頭部，致甲○○○受有頭部外傷之傷害；
    並另基於恐嚇甲○○○之犯意，對甲○○○稱要拿刀殺死伊，並丟在垃圾筒內等
    語，致甲○○○因而心生畏懼，足生損害於生命安全。嗣於同日二十一時許，甲
    ○○○報警偵辦後而得知上情。
二、案經甲○○○訴由台北市政府警察局信義分局報告台灣台北地方法院檢察署檢察
    官偵查起訴。
    理  由
一、訊據被告乙○○矢口否認有何傷害及恐嚇犯行，並辯稱：伊當天有喝酒，靜靜坐
    在公園，伊認識甲○○○，伊沒有打甲○○○，也沒有恐嚇她云云。經查，前揭
    犯罪事實，業據告訴人甲○○○於警訊及偵查中指訴明確，並經證人林李阿珠及
    丙○於警訊時指證在卷，且被告乙○○於警訊時亦承認有毆打甲○○○，此外，
    並有告訴人甲○○○診斷證明書影本一紙附卷可稽 (見偵查卷第十頁)，被告雖
    以前詞置辯，顯不足採信，事證明確，其犯行洵堪認定，應予依法論科。
二、核被告所為，係犯刑法第二百七十七條第一項之普通傷害罪及第三百零五條之恐
    嚇危害安全罪。被告所犯上開二罪，犯意各別，構成要件互異，應分論併罰。爰
    審酌被告之品性、犯罪動機、目的、手段、犯罪對告訴人所生損害、犯罪後態度
    及其他一切情狀，就其所犯上開二罪各量處如主文所示之刑，並分別諭知易科罰
    金及易服勞役之折算標準。
據上論斷，應依刑事訴訟法第二百九十九條第一項前段，刑法第二百七十七條第一項
、第三百零五條、第四十一條、第四十二條，罰金罰鍰提高標準條例第一條前段、第
二條，判決如主文。
本案經檢察官繆卓然到庭執行職務
中      華      民      國    九十      年      一      月      四      日
                                    臺灣臺北地方法院刑事第三庭
                                        法  官  吳  淑  惠
右正本證明與原本無異。
如不服本判決，應於判決送達後十日內向本院提出上訴狀 (應附繕本) ，上訴於臺灣
高等法院。
                                         書記官  林  淑  卿
中      華      民      國    九十      年      一      月      四      日
附錄本案論罪科刑法條全文：
刑法第二百七十七條第一項：
傷害人之身體或健康者，處三年以下有期徒刑，拘役或一千元以下罰金。
刑法第三百零五條：
以加害生命、身體、自由、名譽、財產之事恐嚇他人，致生危害於安全者，處二年以
有期徒刑、拘役或三百元以下罰金。


司法院資訊處製作；財團法人民間司法改革基金會備份。
